【裁判字號】    88,易,3581
【裁判日期】    890114
【裁判案由】    竊盜
【裁判全文】
臺灣板橋地方法院刑事判決                        八十八年度易字第三五八一號
    公訴人  臺灣板橋地方法院檢察署檢察官
    被  告  甲○○
右列被告因竊盜案件，經檢察官提起公訴（八十八年度偵字第一九二二九號），本院
判決如左：
    主  文
甲○○竊盜，處罰金貳仟元，如易服勞役，以參佰元折算壹日。
    事  實
一、甲○○意圖為自己不法之所有，於民國八十八年八月六日至十二日間某時許，在
    臺北縣板橋市○○路停車場，以不詳方法竊得乙○○所有之自用小客車車牌號碼
    ＡＹ─八二四一號二面車牌，將之置放在渠於同年六月間，以新臺幣（下同）五
    千元向原車主林源清買入車牌號碼為ＨＮ─八四六九號自用小貨車右前座內（按
    ＨＮ─八四六九號自用小貨車之前因林源清於同年三月間向臺中監理站報廢註銷
    繳交車牌，故林源清賣該車予甲○○時並無車牌），欲裝置於向林源清所購買之
    該自用小貨車上供行駛之用，嗣經巡邏警員於八十八年八月十二日上午八時三十
    分許，在臺北縣板橋市○○路、環河路口發覺甲○○所駕駛之上開自用小貨車並
    無懸掛車牌可疑，將之攔下而在右前座發現竊得之ＡＹ─八二四一號二面車牌。
二、案經臺北縣警察局海山分局報告臺灣板橋地方法院檢察署檢察官偵查起訴。
    理  由
一、訊之被告甲○○矢口否認涉有右揭竊盜犯行，辯稱：「我未竊取ＡＹ─八二四一
    號二面車牌，該車牌為何會在車上我不知道，警方將我攔下時我正要去報廢車子
    ，故沒有必要偷車牌。」云云。經查：
（一）ＨＮ─八四六九號自用小貨車原係林源清所有，渠於八十八年三月間向臺中監
    理站報廢該車子並繳回二面車牌，且在車上噴上農用之字樣，本來要拖去報廢埸
    ，但後來被告於八十八年六月間在臺中縣沙鹿鎮記業停車埸，以五千元向渠購得
    該自用小貨車，渠交車時該車並無懸掛車牌等情，業據證人林源清於警訊、本院
    調查中證述明確（見偵查卷第九頁、第十頁、本院八十八年十月二十二日訊問筆
    錄）。足徵被告向林源清所購之前開自用小貨車並無懸掛任何車牌。另ＡＹ─八
    二四一號車牌係乙○○所有，平常均懸掛在ＡＹ─八二四一號自用客貨兩用車上
    ，因渠平常很少開車都騎機車上班，故不知車牌被偷之事，迄至警方通知渠去領
    車牌時，始知車牌被偷，但渠曾於八十八年八月六日晚上將上開自用客貨兩用車
    停放在臺北縣板橋市○○路停車場，當時車牌還在等情，亦據證人乙○○於警訊
    暨本院調查時證述稽詳（見偵查卷第八頁正反面、本院八十八年十月二十二日訊
    問筆錄）。足見ＡＹ─八二四一號車牌當係八十八年八月六日至十二日間之某時
    被偷，當無疑義。
（二）被告迭次辯稱略以：「當警方攔下我時，我要找前車主林源清之名片給警方，
    就在右前座下發現有報紙覆蓋著ＡＹ─八二四一號二面車牌，警方才知此事。」
    云云。然訊之證人即當時查獲被告之警員曾龍遠到庭具結證稱：「我是於八十八
    年八月十二日在板橋市○○路和中正路口臨檢車輛時，發現被告所開之小貨車，
    沒有懸掛車牌，我就將他攔下，被告稱車牌掉了，所以沒有掛，但我眼睛查看他
    的車時，有看到駕駛座右邊的座墊上有扣案之ＡＹ─八二四一號車牌二面下面有
    報紙，報紙有折一些蓋在上面，但只蓋一半，車牌、報紙放的還算整齊。是我主
    動發現不是被告要拿名片時找到的，他也沒有要找名片是要找行照，是我先發現
    車牌他才找行照。他的小貨車很舊，但我沒有注意他車門是否有被破壞，他也沒
    有跟我說車門有被破壞之事，我問被告扣案之車牌從何而來，他說也不知道。」
    等語（見本院八十八年十二月三十日審判筆錄）。足徵當時警方攔下被告時，是
    警方自己發現找到在車內右前座有報紙整齊覆蓋著ＡＹ─八二四一號二面車牌，
    並非如被告前開辯稱係渠先發現ＡＹ─八二四一號二面車牌，警方始知此事。足
    見當時ＡＹ─八二四一號車牌既係被以報紙覆蓋著，報紙有折一些蓋在上面，但
    只蓋一半放在駕駛座旁的右前座，衡情當係被告自己偷得後所置放，因他人何須
    大費周章的偷得車牌後置放在被告車內？且若係他人所偷後置放在被告前開車子
    之右前座，何以被告沒有發覺，俟警察自行找到後始知此事？凡此均有違常情之
    處。抑且，被告向林源清所購買之小貨車既無車牌，已如前述，故被告偷上開Ａ
    Ｙ─八二四一號車牌，實欲將之裝在渠小貨車上，至為灼然。是ＡＹ─八二四一
    號二面車牌當係被告於八十八年八月六日至十二日間某時許，在臺北縣板橋市○
    ○路停車場，以不詳方法自乙○○所有之自用小客車車牌號碼ＡＹ─八二四一號
    車上所竊得，當無疑義。
綜上諸情參互以析，被告所辯，無非事後畏罪卸責之虛詞，本案事證明確，被告犯行
堪以認定，應予依法論科。
二、核被告所為，係犯刑法第三百二十條第一項之竊盜罪。爰審酌被告犯罪之動機、
    目的、手段、品行、生活狀況、智識程度、犯罪所生之損害，犯後飾詞卸責、態
    度不佳等一切情狀，量處如主文所示之刑，並諭知易服勞役之折算標準，以資懲
    儆。
據上論斷，應依刑事訴訟法第二百九十九條第一項前段，刑法第三百二十條第一項、
第四十二條第二項，罰金罰鍰提高標準條例第一條前段、第二條，判決如主文。
本案經檢察官彭聖斐到庭執行職務。
中      華      民      國    八十九    年      一      月      十四    日
                                      臺灣板橋地方法院刑事第四庭
                                          法  官  許必奇
如不服本判決應於送達後十日內向本院提出上訴狀。
附錄：刑法第三百二十條第一項。
右正本證明與原本無誤
                            書記官  高玉彬
中      華      民      國    八十九    年      一      月      十八    日
刑法第三百二十條第一項：
意圖為自己或第三人不法之所有，而竊取他人之動產者，為竊盜罪，處五年以下有期
徒刑、拘役或五百元以下罰金。


司法院資訊處製作；財團法人民間司法改革基金會備份。
